【裁判字號】    95,上易,101
【裁判日期】    950404
【裁判案由】    給付貨款等
【裁判全文】
臺灣高等法院臺中分院民事判決         95年度上易字第101號
上  訴  人  億林精密工業股份有限公司
法定代理人  甲○○
訴訟代理人  李淑女  律師
被上訴  人  俊龍精密工業股份有限公司
法定代理人  乙○○
訴訟代理人  楊俊彥  律師
上列當事人間給付貨款等事件，上訴人對於中華民國95年 1月27
日臺灣臺中地方法院94年度訴字2300號第一審判決提起上訴，本
院於95年3月21日言詞辯論終結，判決如下：
    主      文
上訴駁回。
第二審訴訟費用由上訴人負擔。
    事實及理由
一、被上訴人起訴主張：上訴人於民國（下同）93年 3月間，交
    由被上訴人製作面框、底板、 PCB-COVER隔離罩之模具，兩
    造約定面框、底板、 PCB-COVER隔離罩之模具費，依序分別
    為新台幣（下同）25萬元、29萬元、12萬元（均未含稅），
    嗣模具製作完成，由上訴人向被上訴人訂購面框、底板、PC
    B-COVER隔離罩三項產品，並約定一年內，各應下單 10萬件
    ，而模具製作費用，則自訂購單價中予以攤提，故每件產品
    攤提之模具費分別為 2.5元、2.9元、1.2元，倘下單生產數
    未達10萬件，應由上訴人補足模具差額，惟迄今逾一年之時
    間，上訴人僅向被上訴人訂購面框、底板、 PCB-COVER隔離
    罩分別8千件、8千100件及8千件，尚不足9萬2000件、9萬19
    00件及 9萬2000件，故上訴人應給付被上訴人之模具費為含
    稅總價扣除已訂購產品攤提部分為63萬7255元；又上訴人於
    93年 7月間，向被上訴人訂購底板，兩造約定每件單價48元
    ，被上訴人已交貨5千100件，惟上訴人迄今未給付貨款25萬
    7040元；上訴人於93年8月間向被上訴人訂購面板、PCB-COV
    ER隔離罩各 5千件，約定每件單價分別為40元、12元，被上
    訴人已生產完成準備交貨，上訴人卻拖延不願收貨，上訴人
    就此亦應給付被上訴人貨款27萬3000元，為此依法提起本訴
    等語。並聲明：上訴人應給付被上訴人 116萬7295元，及自
    起訴狀繕本送達翌日（即94年10月20日）起至清償日止，按
    年息百分之5 計算之利息；並陳明願供擔保，請准宣告假執
    行。
二、上訴人則以：兩造固定有系爭訂購契約，惟已取消需於一年
    內下單各10萬件之約定，故無需負責攤提模具費用，且上訴
    人訂購之貨品，應於 93年8月18日交與保茂科技，被上訴人
    未依限交貨，上訴人及保茂科技並無拒絕受領貨品之情，被
    上訴人於交貨期限過後一年有餘才起訴主張已生產完成準備
    交貨，並請求給付貨款，沒有理由，況被上訴人僅以拍照塑
    膠箱證明已生產系爭貨品，上訴人不願付款等語，資為抗辯
    。
三、原審判命上訴人應給付被上訴人 116萬7295元，及自94年10
    月20日起，至清償日止，按年息百分之 5計算之利息並依兩
    造聲請，分別為准、免假執行之宣告。上訴人不服，求為判
    決：(一)原判決廢棄。(二)上開廢棄部分，被上訴人在第一審之
    訴駁回。
四、查，兩造對於(一)皆為契約當事人；(二)上訴人尚未給付93年 7
    月之貨款為25萬7040元；(三)上訴人於93年 8月確有向被上訴
    人訂購面板、PCB-COVER隔離罩各5千件、每件單價分別為40
    元、12元，貨款為27萬3000元；(四)上訴人自被上訴人完成模
    具一年內，僅向被上訴人訂購面框 8千件，底板8千100件及
    PCB-COVER隔離罩8千件，均不爭執。
五、次查，上訴人於 93年3月間，交由被上訴人製作面框、底板
    、PCB-COVER隔離罩之模具，兩造約定面框、底板、PCB-COV
    ER隔離罩之模具費，依序分別為25萬元、29萬元、12萬元（
    均未含稅），嗣模具製作完成，由上訴人向被上訴人訂購面
    框、底板、 PCB-COVER隔離罩三項產品，並約定一年內，各
    應下單10萬件，而模具製作費用，則自訂購單價中予以攤提
    ，故每件產品攤提之模具費分別為 2.5元、2.9元、1.2元，
    倘下單生產數未達10萬件，應由上訴人補足模具差額，惟迄
    今逾一年之時間，上訴人僅向被上訴人訂購面框、底板、PC
    B-COVER隔離罩分別 8千件、8千100件及 8千件，尚不足9萬
    2000件、9萬1900件及9萬2000件，故上訴人應給付被上訴人
    之模具費為含稅總價扣除已訂購產品攤提部分，為63萬7255
    元等情，業據被上訴人提出報價單二紙、底板訂購單、銷貨
    單各一份、面框訂購單、 PCB-COVER隔離罩訂購單各一份，
    在卷可參，查核相符，上訴人辯稱：兩造間就系爭契約，所
    約定上訴人未於一年內下單各10萬件，應補足模具費用之條
    款，業已取消補貼之約定云云，雖上訴人就兩造業已取消約
    定之情事，提出93年7月4日報價單及93年8月4日統一發票一
    份為證，惟依上開93年7月4日報價單及93年8月4日統一發票
    ，其上仍有模具攤提費用之記載，足認兩造就系爭模具攤提
    約定被上訴人並無同意放棄。且上訴人所提出之 3張報價單
    內容，其中93年3月2日報價單其他約定欄第 2條即已明訂：
    「模具費攤提與期限：若生產數約定及攤提未依約達成，模
    具費用基於公平原則，不足之金額由貴方補足之」等語，並
    有上訴人蓋章及承辦人員蘇嘉惠之簽名，足證兩造於是時就
    模具攤提及補足業已達成合意，並非被上訴人片面報價內容
    。另就93年4月7日之報價單，其前言載明：「承蒙委託開發
    ，因製程變更，影響單價成本異動如下說明」等語，顯不同
    於前 2份報價單前言所載：「承蒙提供樣品及圖面估價及開
    發機會，茲將開發費用說明如下，敬請參考」之內容；又依
    93年3月2日報價單製程加工說明欄第 2條係載：「材料單價
    為變動成本，材料價格如有浮動得適時調整之」足證93年 4
    月 7日報價單不過因材料成本變動，而針對93年3月2日報價
    單之材料、部分單價進行調整，惟就模具攤提及補足之約定
    ，無任何變更。上訴人抗辯被上訴人已同意取消系爭模具攤
    提約定，與事實不符，自無可採。其又抗辯原審94年11月14
    日審理曾爭執：「‧‧‧也就是說我與原告間沒有約定需要
    一年內定足10萬件」等語，揆諸上開說明，亦無足採。從而
    ，被上訴人主張上訴人未於一年訂足約定之貨單，就上開未
    攤提完之模具費用63萬7255元（含稅），應補足予被上訴人
    ，自屬有據。
六、按買受人對於出賣人有交付約定價金及受領標的物之義務。
    民法第367條定有明文。經查上訴人於93年7月間，向被上訴
    人訂購底板，兩造約定每件單價48元，被上訴人已交貨 5千
    100件，惟上訴人迄今未給付貨款 25萬7040元；上訴人於93
    年 8月間向被上訴人訂購面板、PCB-COVER隔離罩各5千件，
    約定每件單價分別為40元、12元，貨款27萬3000元等情，業
    為上訴人所不爭執，並有被上訴人前述所提訂購單二份、銷
    貨單一份在卷可參。上訴人於本院抗辯伊向被上訴人訂購之
    貨品，應於93年 8月18日交與保茂科技，被上訴人未依限交
    貨，上訴人及保茂科技並無拒絕受領貨品之情，被上訴人於
    交貨期限過後一年有餘才起訴主張已生產完成準備交貨，並
    請求給付貨款，沒有理由，況被上訴人僅以拍照塑膠箱證明
    已生產系爭貨品云云。惟查：原審於94年12月15日言詞辯論
    期日，經法官整理並協議簡化爭點，其不爭執之事實第 3條
    即已載明：「被告於93年8月確有向原告訂購面板、PCB-COV
    ER隔離罩各5000件、每件單價分別為40元、12元，原告已生
    產完成惟被告尚未給付貨款27萬3000元及受領。」等語，且
    由兩造簽名確認不予爭執，上訴人自應受協議效力所拘束，
    上訴人於本院再抗辯被上訴人未依限交貨，上訴人及保茂科
    技並無拒絕受領貨品之情，並無足取。
七、綜上所述，兩造既有系爭模具費用攤提之約定及買賣契約存
    在，從而，被上訴人基於模具攤提費用給付請求權及買賣價
    金給付請求權之法律關係，請求上訴人給付被上訴人 116萬
    7295元，及自94年10月20日起，至清償日止，按年息百分之
    5 計算之利息，為有理由，應予准許。原審為上訴人敗訴之
    判決，並依兩造聲請分別為准、免假執行之宣告，經核於法
    並無不合。上訴論旨求予廢棄改判，為無理由，應予駁回。
八、本判決之基礎已臻明確，兩造其餘攻擊防禦方法及舉證，經
    審酌後，核與判決無影響，爰不一一論述，併此敘明。
九、據上論結，本件上訴為無理由，依民事訴訟法第449條第1項
    、第78條，判決如主文。
中    華    民    國    95    年    4     月    4     日
                    民事第三庭審判長法  官  陳照德
                                    法  官  陳成泉
                                    法  官  曾謀貴
以上正本係照原本作成。
不得上訴。
                                    書記官  王瑩澤
中    華    民    國    95    年    4     月    6     日
                                                      Ｂ


司法院資訊處製作；財團法人民間司法改革基金會備份。
